【裁判字號】    96,訴,5332
【裁判日期】    970318
【裁判案由】    損害賠償
【裁判全文】
臺灣臺北地方法院民事判決              96年度訴字第5332號
原      告  千翔保全股份有限公司
法定代理人  己○○
訴訟代理人  乙○
            孫幼清
            戊○○
            丙○○
被      告  丁○○
            甲○○
            庚○○
上列當事人間損害賠償事件，本院於九十七年三月四日言詞辯論
終結，判決如下：
    主  文
原告之訴及假執行之聲請均駁回。
訴訟費用由原告負擔。
    事實及理由
一、原告起訴主張：被告丁○○、甲○○於民國88年間受僱於原
    告公司，並派駐於台北縣汐止市○○路83至129 號訴外人經
    濟部標準檢驗局公教住宅之工地，擔任安全人員，負有門禁
    管制、執行巡邏勤務、防火、防竊、防災等安全維護具體事
    項之責。依原告所訂之安全警衛勤務守則及與經濟部標準檢
    驗局簽立之委託管理服務事項規定，被告應每隔三小時執行
    巡邏勤務一次，範圍包括各樓層、頂樓、地下停車場、社區
    外圍等，防止歹徒藏匿或遭外人破壞；巡至重要地點並應停
    留觀察，對有安全顧慮或可能為歹徒藏匿之處所，應詳加巡
    查；遇有緊急事故更應立即通報相關單位。詎料該工地地下
    停車場於89年5 月28日或5 月29日左右、及同年6 月22日接
    連發生電纜遭竊事件，遭竊地點並不隱密，且有繩索自天花
    板垂下之異狀；被告甲○○、丁○○分別為89年5 月28日及
    同年5 月29日晚班之值班人員，被告甲○○同時為89年6 月
    22日晚間之值班人員，渠等分別輪值夜班竟未覺查失竊情形
    ，直至89年5 月30日、及6 月23日分別經水電工等人前往查
    看，始知電纜遭竊，足見被告3 人未確實依規定按時履行勤
    務，致原告遭台灣高等法院以90年度上易字判決須賠償經濟
    部商標檢驗局修復電纜所支出新台幣618,442 元之損害。爰
    依據民法第184 條第1 項前段、第185 條第1 項、第188 條
    第3 項、及同法第226 條第1 項及第227 條第1 項之債務不
    履行之損害賠償，請求被告甲○○、丁○○連帶負賠償責任
    。又被告庚○○為被告丁○○之人事保證人，因可歸責丁○○職務上之過失，致原告受損害，爰依民法第756 條之1 及
    同法第273 條之規定，請求其與被告2 人同負連帶責任。故
    聲明：被告應連帶給付原告618,442 元及自起訴狀繕本送達
    翌日起至清償日止，按年息5%計算之利息。併陳明願供擔保
    ，請准宣告假執行。
二、被告方面答辯以：
  (一)被告甲○○則以：原告並無法確定2 次電纜失竊之時間，且
    否認於第2 次失竊時，伊有值班。89年5 月28日伊雖有值班
    ，然並未發現異狀，且維護地點範圍很廣，當初曾向原告建
    議加裝監視器，因為僅有一人看顧，無法巡邏，原告復未提
    供應巡視之物品清單，故縱認被告有過失，則原告亦與有過
    失等語，資為抗辯。
  (二)被告丁○○則以：89年5 月29日確為伊值班，然當天未發現
    電纜線失竊，且失竊不影響供電，失竊電纜供停車場的電，
    停車場並沒有使用也沒有供電，原告亦無法確定電纜線是哪
    天被偷，且伊有按時巡邏，並無過失等語置辯。
  (三)被告庚○○以：原告無法確定第1 次失竊之時間，故無法知
    悉確定丁○○有無過失或債務不履行等語置辯。
    並均聲明：駁回原告之訴及假執行之聲請。
三、本件原告主張其與訴外人經濟部標準檢驗局簽訂委託契約書
    ，約定由原告就系爭地點之公教住宅提供保全服務，該公教
    住宅地下一樓之電纜線先後89年5 月30日、同年6 月23日發
    現遭竊，經台灣高等法院以90年度上易字第398 號判決原告
    之執勤人員未確實執行巡邏勤務，其履行契約義務有重大過
    失，需賠償經濟部標準檢驗局618,442 元，經抵銷積欠之服
    務費100,000 元後，仍需再給付518,442 元確定。而被告丁○○、甲○○受僱於原告，並派駐至上開地點執行勤務，被
    告甲○○、丁○○分別為89年5 月28日及同年5 月29日晚班
    之值班人員，被告甲○○同時為89年6 月22日晚間值班人員
    ，被告庚○○為丁○○之人事保證人。被告甲○○、丁○○
    於輪值夜班時均未查覺失竊，直至89年5 月30日、及6 月23
    日經水電工發現後，始知電纜遭竊之事實，業據原告提出委
    託契約書、警衛值勤日報表、服務保證書，並經本院調閱台
    灣高等法院90年度上易字第398 號案卷查閱屬實，且為被告
    所不爭執，自堪信為真實。
四、原告主張因被告甲○○、丁○○執行職務有疏失，致其賠償
    經濟部標準檢驗局如上之金額，而被告庚○○為被告甲○○
    之保證人，故依法請求渠等連帶賠償原告618,442 元等語，
    然為被告所否認，並以前詞置辯。是本件應審究者厥為：(一)
    被告是否應負侵權行為之損害賠償責任？(二)若有，是否應負
    連帶責任？應賠償原告之金額各若干？茲述析如下：
  (一)按僱用人與受僱人對於被害人所受損害，雖應依民法第188
    條第1 項前段負連帶賠償責任，依同條第3 項規定，僱用人
    賠償損害時，並因此對於受僱人有求償權。然僱用人如主張
    受僱人有侵權行為，而對之求償，應對受僱人有侵權行為負
    舉證之責，如已證明受僱人有侵權行為之存在，始可認其確
    有請求權之存在。而本件系爭工地地下停車場於89年5 月30
    日、及同年6 月23日發生2 次電纜失竊，而原告派駐上開地
    點之保全人員均未即時發現等情，雖為兩造所不爭執，已如
    前述，然原告始終未能舉證證明系爭工地2 次電纜失竊之確
    切時間，而僅以推測之方式認被告丁○○、甲○○可能為工
    地電纜失竊之侵權行為人，已難認可取。且原告主張被告甲○○為89年6 月22日之夜間值班人員，業據被告甲○○所否
    認，自應由原告對此有利於己之事實負舉證責任，原告既未
    能舉證以實其說，故縱其主張第2 次電纜失竊之時間為89年
    6 月22日晚上失竊乙節屬實，亦無法證明被告甲○○為該次
    侵權行為之加害人。而原告未能證明2 次電纜失竊之確切時
    間，自無法就被告甲○○、丁○○為侵權行為之加害人為舉
    證，其主張渠等應負擔本事件之侵權責任，即屬無據，更無
    由請求被告庚○○負保證之責。
  (二)本件原告既無法證明被告甲○○、丁○○有侵權行為存在，
    自毋庸就渠等是否應負連帶責任、應賠償原告之金額各若干
    之爭點再行審酌，附此敘明。
五、綜上所述，原告既未能舉證證明系爭工地2 次電纜失竊之侵
    權行為人即為被告甲○○、丁○○，原告自無從行使僱用人
    求償權，並請求被告庚○○負人事保證責任。本件起訴並無
    理由，應予駁回。雖其另陳明願供擔保請准宣告假執行，然
    原告之訴已經駁回，假執行之聲請即失附麗，併駁回之。
六、本件事證已臻明確，兩造其餘攻擊與防禦方法均與判決結果
    不生影響，不再一一論述，附此敘明。
七、訴訟費用負擔之依據：民事訴訟法第78條。
中    華    民    國    97    年    3     月    18    日
                  民事第五庭  法  官  吳佳薇
如對本判決上訴，須於判決送達後20日內向本院提出上訴狀。
以上正本係照原本作成。
中    華    民    國    97    年    3     月    18    日
                              書記官  許博為


司法院資訊處製作；財團法人民間司法改革基金會備份。
